臺灣臺南地方法院刑事判決
　　公　訴　人　臺灣臺南地方法院檢察署檢察官
　　被　　　告　丁○○
　　　　　　　　丙○○
右列被告因竊盜案件，經檢察官提起公訴（九十二年度偵字第二二三五、五八七五號
），本院判決如左：
    主  文
丁○○共同竊盜，處有期徒刑參月，如易科罰金，以參佰元（折合新臺幣玖佰元）折
算壹日。
丙○○無罪。
    事  實
一、丁○○與某不詳姓名成年男子共同意圖為自己不法所有犯意之聯絡，於民國九十
    一年十二月九日上午六時許，由丁○○駕駛其妻蔡雅雯所有車牌號碼Ｙ九─五七
    六二號自小客車，搭載該不詳姓名成年男子至台南縣新化鎮○○路四十三巷二十
    七號「聖達水電行」旁邊，該男子在旁擔任把風，由丁○○著手將戊○○所有放
    在該屋後面之大亞電纜線（一○○ｍｍ乘三ｃ）長約二十八米拖出，再共同搬上
    該自小客車後方行李箱。得手後由丁○○載至台南縣新化鎮○○路九十五巷一號
    旁，售予不知情之舊貨商己○○，得款新台幣（下同）一千二百元，與該男子朋
    分花用。嗣由戊○○提供住處監視錄影照片，經警循線查獲。
二、案經台南縣警察局新化分局報請台灣台南地方法院檢察署檢察官偵查起訴。
    理  由
壹【被告丁○○被訴竊盜有罪部分】
一、訊據被告丁○○對於右揭時間、地點竊取上開電纜線之事實供承不諱，並當庭為
    認罪之表示（本院卷第六一、一五五頁），核與被害人即證人戊○○於警詢之指
    述及本院結證失竊之情節大致相符，且經證人己○○於偵查及本院結證被告曾持
    前揭電纜線前往變賣得款一千二百元等情吻合，並有監視器翻拍照片影本二紙在
    卷可資佐證，足徵被告丁○○自白與事實相符，此部分事證明確，其竊盜犯行，
    堪以認定，應依法論科。
二、核被告丁○○意圖為自己不法之所有，而竊取他人之財物，所為係犯刑法第三百
    二十條第一項竊盜罪。被告丁○○與該不詳姓名成年男子間，有犯意聯絡，行為
    分擔，應論以共同正犯。爰審酌被告丁○○不知圖謀正取，以偷竊方式取人財物
    ，及其犯罪之動機、目的、手段、所生危害、所得不法利益數額非鉅、犯罪後態
    度等一切情狀，量處如主文所示之刑，並諭知如易科罰金之折算標準，以資懲儆
    。
貳【被告丁○○被訴竊盜不另為無罪諭知部分】
一、公訴意旨另以：被告丁○○復承竊盜之犯意，於九十一年十二月二十八日十七時
    五十分，駕駛自小客車，在台南縣新化鎮○○○○段一五四九號工寮，竊取乙○○所有鋁製水桶二個，於著手翻找可賣之物時，為甲○○發現，記下車號通知乙○○報警循線查獲。因認被告丁○○另涉犯刑法第三百二十條第一項竊盜罪嫌等
    語。
二、按犯罪事實，應依證據認定之，無證據不得認定犯罪事實。刑事訴訟法第一百五
    十四條第二項定有明文。又告訴人之告訴，係以使被告受刑事訴追為目的，是其
    陳述是否與事實相符，仍應調查其他事實以資審認，始得為被告不利之認定；又
    認定不利於被告之事實，須依積極證據，茍積極證據不足為不利於被告事實之認
    定時，即應為有利於被告之認定，更不必有何有利之證據，此最高法院五十二年
    台上第一三○○號、第三十年上字第八一六號著有判例可資參照。
三、公訴人認定被告丁○○竊取被害人乙○○有鋁製水桶之犯行，無非以被害人乙○○於偵查中指述：其原裝有玻璃碎片的二個鋁製水桶被竊等語，暨證人甲○○於
    偵查中證述：看見被告丁○○開車進去被害人乙○○工寮正翻找東西等語，為主
    要論據，並有現場照片六紙資為依據。
四、訊之被告丁○○否認有竊取被害人乙○○工寮內鋁製水桶之犯行，辯稱：伊雖有
    到被害人乙○○位於台南縣新化鎮○○○○段一五四九號工寮，但只是下車去小
    便，因好奇才到工寮裡面看看，不是要去偷東西，沒有偷竊被害人乙○○的鋁製
    水桶等語。經查：按所謂「著手」，必須從客觀方面可以認其實行行為已經開始
    者而言，若實行行為未曾開始，而其所為尚係著手以前之準備行為，只能謂之預
    備，除刑法上有處罰預備罪之規定，不能遽入於罪。最高法院二十二年上字第九
    八○號判例意旨可資參照。本件據證人甲○○於本院具結證稱：我看到丁○○將
    車子停放在乙○○工寮空地中間，人下車走到鐵皮工寮內，到處走動，用眼睛在
    查看等語（本院卷第一四八頁）。準此，被告丁○○行跡固然可疑，其或有竊盜
    之不法犯意，但其行為既僅止於「到處走動，用眼睛在查看」，參諸上引判例意
    旨，被告丁○○上開舉動，應只是著手以前的準備行為，仍不能認已實行竊盜行
    為。至於被害人即證人乙○○於本院雖證稱：其工寮內短少了二個裝玻璃碎片的
    水桶（鋁製），水桶內的玻璃碎片被倒在地上等語（本院卷第一四一頁）。惟觀
    之證人乙○○所指鋁製水桶，係放置在其堆放舊貨的工寮內，該處舊貨、雜物放
    置凌亂，猶如垃圾堆置場，且其所指鋁製水桶陳舊所值無幾，尚有很多同類鋁製
    水桶散置於地或存放工寮內未被竊取等情，業經證人乙○○結證屬實（本院卷第
    一四四頁），復有現場照片六紙在卷可佐，則被告丁○○是否有獨竊取二個裝玻
    璃碎片的鋁製水桶，而捨其他較貴重且輕易取得之物品而不取之理，實堪質疑。
    又被害人乙○○失竊二個鋁製水桶之事實，除其個人指訴外，並無其他證據足以
    佐證，證人甲○○更未目睹被告丁○○有竊取鋁製水桶之行為，此外復查無其他
    積極之證據足資證明被告丁○○確有竊取被害人乙○○二個鋁製水桶之犯行，揆
    諸上引說明，自不能僅憑被害人乙○○片面之指述，即遽以認定被告丁○○有上
    開竊盜之犯行，惟因公訴人認被告丁○○此部分之行為，與上揭有罪部分，有連
    續犯裁判上一罪之關係，爰不另為無罪之諭知。
參【被告丙○○被訴竊盜無罪部分】
一、公訴意略以：被告丙○○與丁○○共同意圖為自己不法之所有，經被告丙○○提
    議行竊電纜線後，即於事實欄所載上揭時間、地點，由被告丙○○在旁把風，被
    告丁○○則著手將被害人戊○○所有放在該屋後面之大亞電纜線（一００ｍｍ×
    三ｃ）長約二十八米拖出，再共同搬上該自小客車後方行李箱。得手後由被告丁○○載至台南縣新化鎮○○路九十五巷一號旁，售予不知情之舊貨商己○○，得
    款一千二百元，與被告丙○○朋分花用。因認被告丙○○涉犯刑法第三百二十條
    第一項竊盜罪嫌等語。
二、公訴人認被告丙○○涉有與被告丁○○共犯竊盜罪嫌，無非係以被告丙○○於警
    詢供稱：係其告知被告丁○○該處有電纜線等語。被告丁○○於警詢中供述：其
    與被告丙○○共同竊取上開被害人戊○○所有電纜線等語。被害人戊○○於警詢
    、偵查中指稱：該電纜線長約二十八米，須二人合力，始能搬上車等情，為其主
    要論據。復有監視器翻拍照片影本二紙資為依據。
三、按不能證明被告犯罪者，應諭知無罪之判決，刑事訴訟法第三百零一條第一項定
    有明文。
四、訊之被告丙○○否認有何竊盜之犯行，辯稱：伊只告知丁○○那裡有電纜線，並
    沒有跟丁○○一起去偷竊等語。經查：被害人戊○○於警詢、偵查中所指該電纜
    線長約二十八米，須二人合力，始能搬上車等情，僅能證明偷竊該電纜線體積龐
    大，重量甚重，須二人始能合力搬上車，尚難據此而推論與被告丁○○偷竊該電
    纜線之人，即係被告丙○○。又被告丁○○於警詢中雖稱與其一同行竊之人係被
    告丙○○等語。惟其於本院卻具結證稱：與其同去偷竊電線之人並非丙○○，而
    係一位不詳姓名三十幾歲的男子，丙○○只告訴伊那裡有廢棄電纜，因本件為警
    查獲時丙○○通緝中，所以才講丙○○的名字等語（本院卷第一百三十五頁）。
    觀之被告丁○○所述前後不一，是其於警詢中之供述，是否與事實相符，即有可
    議，自難遽採。而被告丙○○告知被告丁○○前揭電纜線所在位置乙情，亦不能
    執此即認其係與被告丁○○共同行竊之人。另監視器翻拍照片影本二紙，照片中
    僅有被告丁○○一人之影像，尚難作為認定被告丙○○不利的證據。本件既無積
    極證據足認被告丙○○為與被告丁○○一起偷竊電纜線之人，亦無法證明被告丙○○與被告丁○○間，就上開竊盜犯行有犯意之聯絡，本院復查無其他積極證據
    ，足資證明被告丙○○涉有公訴人所指之竊盜犯行，揆諸前揭說明，自應為其無
    罪之諭知。
據上論斷，應依刑事訴訟法第二百九十九條第一項前段、第三百零一條第一項，刑法
第二十八條、第三百二十條第一項、第四十一條第一項前段，罰金罰鍰提高標準條例
第一條前段、第二條，判決如主文。
本案經檢察官庚○○到庭執行職務。
中      華      民      國      九十三      年      六      月    十五  日
                              臺灣臺南地方法院刑事第四庭
                                  審判長法  官  蘇清水
                                        法  官  卓穎毓
                                        法  官  謝瑞龍
右正本證明與原本無異。
如不服本判決應於送達後十日內向本院提出上訴狀（應附繕本）。
                                        書記官  吳姁穗
中      華      民      國      九十三      年      六      月    十五  日
附錄本案論罪科刑法條全文：
刑法第三百二十條第一項
意圖為自己或第三人不法之所有，而竊取他人之動產者，為竊盜罪，處五年以下有期
徒刑、拘役或五百元以下罰金。
